【裁判字號】    88,上訴,1822
【裁判日期】    890308
【裁判案由】    偽造有價證券
【裁判全文】
臺灣高等法院臺南分院刑事判決            八十八年度上訴字第一八二二號  Ｃ
      上  訴  人
      即  被  告  乙  ○  ○
      選任辯護人  蔡  弘  琳  律師
右上訴人因偽造有價證券案件，不服臺灣雲林地方法院八十八年度訴字第三八五號中
華民國八十八年十一月十一日第一審判決（起訴案號：臺灣雲林地方法院檢察署八十
八年度偵字第四九三○號），提起上訴，本院判決如左：
      主      文
上訴駁回。
      事      實
一、乙○○需錢孔急，為求借款，於民國（下同）八十七年十二月三日上午，在其台
    北縣新莊市○○街七十巷二弄九號居所，未經其妻甲○○（後已於八十八年八月
    間離婚）之同意，竟意圖供行使之用，偽造甲○○之署押為發票人而偽造票號０
    八三三三號、發票日為八十七年十二月三日（起訴書誤載為八十八年）、面額新
    台幣（下同）二十萬元之本票一紙。於同日下午，乙○○意圖為自己不法之所有
    ，持該偽造本票向鍾安斌詐騙借款，致鍾安斌陷於錯誤而借予二十萬元。嗣鍾安
    斌提示該票不獲兌現，經鍾安斌向台灣板橋地分法院三重簡易庭以甲○○為被告
    提起給付票款訴訟（八十八年度重簡字第三八五號），甲○○不服敗訴判決而提
    起上訴，經台灣板橋地方法院於八十八年度簡上字第二０九號民事事件審理中而
    發現上情。
二、案經台灣板橋地方法院告發臺灣雲林地方法院檢察署檢察官偵查起訴。
      理      由
一、訊據上訴人即被告乙○○，對於右揭時、地簽發上開本票並持以借款之情，坦承
    不諱，惟矢口否認有偽造犯行，辯稱：伊當時有經過甲○○之同意云云。
二、然查：被告乙○○並未取得甲○○同意即簽發上開本票之事實，業據被告於偵查
    中供承不虛，核與證人甲○○於偵查及原審審理中所述情節相符，又證人甲○○
    確於上開給付票款訴訟中表明伊根本不知道此張本票之存在一節，亦據證人鍾安
    斌結稱屬實，復有台灣板橋地方法院八十八年度簡上字第二０九號，證人鍾安斌
    向甲○○請求給付票款之民事判決在卷足參，均足認被告行使該本票借款時即具
    有詐欺意圖，洵堪認定。雖被告辯稱當時有經過甲○○之同意，及證人甲○○於
    本院調查時，改稱被告有打電話給伊，伊有叫他自己去處理云云，無非係事後推
    卸及迴護之詞，均不足採信，此外，並有上開本票影本一紙在卷可稽，事證明確
    ，被告犯行已堪認定，自應依法論科。
三、核被告所為，係犯刑法第二百零一條第一項之罪。被告行使偽造本票當然包含有
    詐欺性質，不另論以詐欺罪，又該行使偽造本票之輕度行為為偽造本票之高度行
    為所吸收，亦不另論罪。
四、原審適用刑法第二百零一條第一項、第二百零五條、第五十九條，罰金罰鍰提高
    標準條例第一條前段，並審酌被告於行為時尚無犯罪紀錄，有台灣雲林地方法院
    檢察署刑案資料查註紀錄表在卷可參，素行尚稱良好，犯後並坦承部分犯行，事
    後並已出資賠償證人鍾安斌之損失，有和解書一份在卷可徵，並為證人甲○○、
    鍾安斌二人所稱是，顯見其犯後已知有悔悟，信被告惡性尚屬輕微，且有正當工
    作，有營利事業登記證在卷足憑，又因與妻離異，尚有一子一女待養，有戶籍謄
    本附卷可稽等生活狀況，其此次因一時貪念智昏而罹重典，衡諸上情，確有值得
    憐憫寬恕之處，雖處以法定最低本刑猶嫌過重等一切情狀，依刑法第五十九條規
    定酌減其刑，並量處有期徒刑壹年陸月。另明被告於上開犯罪後裁判前，又因
    犯傷害罪，經原審判處有期徒刑五月，有原審全國前案紀錄表在卷足稽，自無從
    對被告為緩刑之諭知；並以上述偽造本票，雖未經扣案，但無從證明業已滅失，
    應依法宣告沒收之等情。其認事用法，核無違誤，量刑亦稱妥適，被告上訴意旨
    ，仍執前詞指摘原判決不當，非有理由，應予駁回。
據上論結，應依刑事訴訟法第三百六十八條，判決如主文。
本案經檢察官張佩珍到庭執行職務。
中    華    民    國      八十九      年      三      月      八        日
                                  臺灣高等法院臺南分院刑事第四庭
                                      審判長法官  陳    義    仲
                                            法官  蔡    崇    義
                                            法官  徐    財    福
右正本證明與原本無異。
如不服本判決，應於判決送達後十日內向本院提出上訴狀，其未敘述理由者並應於提
出上訴狀後十日內向本院補提理由書（應附繕本)。
                                      法院書記官  王    全    龍
中    華    民    國      八十九      年      三      月      十        日
附錄：本判決論罪科
刑法第二百零一條第一項
意圖供行使之用，而偽造、變造公債票、公司股票或其他有價證券者，處三年以上十
年以下有期徒刑，得併科三千元以下罰金。


司法院資訊處製作；財團法人民間司法改革基金會備份。
